

# **HOÀNG ANH MINH**

FRESHER JAVA

- 23/07/1995
- Nam
- 0394249825
- hoanganhminh23071995@g mail.com
- 18/57 Hai Bà Trưng , Vĩnh Ninh , Tp Huế
- % https://bit.ly/hoang-anh-minh

## KŸ NĂNG

HTML/CSS/Bootstrap



Java Core



ReactJS



Tiếng Anh



Kĩ năng tự học, tìm kiếm



Java Spring Framework



00P



# MỤC TIÊU NGHỀ NGHIỆP

Làm việc trong môi trường chuyên nghiệp, năng động, nơi bản thân có thể sử dụng những kỹ năng và kiến thức đã học để phát triển những sản phẩm của công ty .Luôn đề cao tinh thần học hỏi những công nghệ mới và hoàn thiện kỹ năng để trong vòng 3 - 4 năm tới sẽ trở thành một nhà phát triển phần mềm chuyên nghiệp.

# **HỌC VẤN**

02/2022 - 10/2022

### TRUNG TÂM ĐÀO TẠO LẬP TRÌNH VIÊN CODEGYM HUẾ |

Tốt nghiệp khóa học "Bootcamp Java Fulltime"

- Tham gia khóa học "Bootcamp Java WEB", trải qua hơn 1000 giờ học tập và luyện tập bản thân đã học hỏi và trưởng thành hơn, phát triển kĩ năng mềm lẫn chuyên môn.
- Được đào tạo về các kĩ năng làm việc nhóm hiệu quả, trải nghiệm qua các dự án nhỏ kết hợp các công cụ quản lí như Kanban, áp dụng nguyên lí SCRUM vào dự án.

## CHỨNG CHỈ

CHỨNG CHỈ HOÀN THÀNH 4 KHÓA HỌC TRÊN CODE.ORG HTTP://BIT.LY/3TKPZF3

CHỨNG CHỈ HOÀN THÀNH KHÓA HỌC KANBAN CỦA CODEGYM HTTP://BIT.LY/3TKPZF3

CHỨNG CHỈ HOÀN THÀNH KHÓA HỌC HỌC CÁCH HỌC CỦA CODEGYM

HTTP://BIT.LY/3TKPZF3

CHỨNG CHỈ HOÀN THÀNH KHÓA HỌC SCX-SCRUM ESSENCE CỦA CODEGYM HTTP://BIT.LY/3TKPZF3

CHỨNG CHỈ HOÀN THÀNH KHÓA HỌC QUAN LÝ MÃ NGUỒN GIT CỦA CODEGYM HTTP://BIT.LY/3TKPZF3

# KINH NGHIỆM LÀM VIỆC

03/2022 - 10/2022

### TRUNG TÂM ĐÀO TẠO LẬP TRÌNH VIÊN CODEGYM HUẾ |

1.Quản lí Bán Hàng

- Quản lý quán coffee MiDaTri
- Làm việc nhóm: 3 thành viên
- Thời gian triển khai: 5 Tuần
- Chức năng chính: Thêm , Sửa , Xóa, Search, Order, DashBoard
- Phân tích và thiết kế kiến trúc ứng dụng cùng nhóm:
- + Phân tích và thiết kế kiến trúc ứng dụng cùng nhóm.
- + Quản lý công việc và thảo luận nhóm qua Trello, Slack.
- + Phát triển ứng dụng theo quy chuẩn mô hình Scrum.



SỞ THÍCH

Đọc sách

Đá bóng

- + Nhóm sử dụng Git quản lý phiên bản mã nguồn.
- + Thực hiện Scrum hằng ngày.
- + Làm slide báo cáo và thuyết trình về sản phẩm.
- Giới thiệu chung: là hệ thống quản lý bán coffee

#### +Dashboard:

- Tài khoản admin thì có thể xem toàn quyền của hệthống.
- Có thể xem được báo cáo Doanh Thu.
- Chi tiết đơn hàng đã thanh toán theo thời gian
- Thể hiện biểu đồ để dễ quan sát và so sánh

#### +Thu Ngân:

- Order:
- + Chọn sản phẩm, tăng giảm sốlượng sản phẩm, xóa.
- + Phải thông báo cho phía nhà Bếp, để xác nhận có còn sản phẩm hay không?

#### - Bếp

- + Chọn những món còn hàng, để thôngbáo cho Thu Ngân là đã và đang thực hiện món ăn
- + Có thể hủy món và thông báo chothu ngân
- + Khi hoàn thành thì nhân viên sẽ tới bưng món .

#### • Sử dụng kiến thức:

- + Spring Framework (Spring Boot, Spring Data JPA, Spring Security).
- + Thymeleaf.
- + RESTful API.
- + MySQL Database.
- + jQuery AJAX.
- + Bootstrap 5.
- Link Git: https://bit.ly/3TyJ9mK
- Link Sản Phẩm: midatri.tk

#### 2. Quản Lí Bán hàng

- Quản Lí Shop Rượu Wine Shop
- Thời gian triển khai: 1 Tuần
- Làm việc cá nhân.
- Chức năng chính: Thêm , Sửa , Xóa, Search , sort , order
- Giới Thiệu chung:
- + Người dùng có thể thêm, sửa xóa người dùng.
- + Người dùng có thể thêm, sửa xóa sản phẩm.
- + Người dùng có thể sắp xếp sản phẩm, người dùng.
- + Người dùng có thể tìm kiếm sản phẩm, người dùng.
- + Order sản phẩm.

### • Sử dụng kiến thức:

- + JAVA CORE
- + 00P
- Link Git: https://bit.ly/3UxK3kx

03/2022 - 10/2022

### TRUNG TÂM ĐÀO TẠO LẬP TRÌNH VIÊN CODEGYM HUẾ |

#### 3. Student Management

- Quản Lí Học Sinh, Sinh Viên
- Làm việc cá nhân.
- Thời gian triển khai: 1 Tuần
- Chức năng chính: Thêm . Sửa . Xóa. Search

- + Người dùng có thể thêm học viên.
- + Người dùng có thể sửahọc viên.
- + Người dùng có thể xóahọc viên.
- + Người dùng có thể tìm kiếmhọc viên.
- Sử dụng kiến thức:
- +HTML
- + CSS
- + JAVASCRIPT
- Link Git: https://bit.ly/3E5ITHd
- Link Sản phẩm: https://bit.ly/3g9Rvn0
- 4. Quản Lí Bán Hàng
- Quản Lí Shop Rượu Wine Shop
- Làm việc cá nhân.
- Thời gian triển khai: 1 Tuần
- Chức năng chính: Thêm, Sửa, Xóa, Search
- Giới Thiệu chung:
- + Người dùng có thể thêm ,sửa xóa người dùng.
- + Người dùng có thể thêm ,sửa xóa sản phẩm.
- + Người dùng có thể tìm kiếm sản phẩm, người dùng.
- Sử dụng kiến thức:
- + JAVA
- + MYSQL
- + SERVLET
- +BOOTSTRAP
- Link Git: https://bit.ly/3EtPStK
- 5.Quản Lí Bán Hàng
- Quản Lí Shop Rượu Wine Shop
- Làm việc cá nhân.
- Thời gian triển khai: 1 Tuần
- Chức năng chính: Thêm, Sửa, Xóa, Search
- Giới Thiệu chung:
- + Người dùng có thể thêm, sửa xóa người dùng.
- + Người dùng có thể thêm, sửa xóa sản phẩm.
- + Người dùng có thể tìm kiếm sản phẩm, người dùng.
- + Người dùng có thể thêm ,sửa xóa người dùng.
- + Người dùng có thể thêm ,sửa xóa sản phẩm.
- + Người dùng có thể tìm kiếm sản phẩm, người dùng.

#### Sử dụng kiến thức:

- + JAVA
- + MYSQL
- + SPRING MVC
- + JQUERY, AJAX
- + BOOTSTRAP
- + JAVA
- + MYSOL
- + SPRING MVC
- + JQUERY, AJAX
- + BOOTSTRAP
- Link Git: https://bit.ly/3tqo2s7

## Anh Nguyễn Hữu Anh Khoa

Giám đốc Trung tâm đào tạo lập trình viên CodeGym Huế Email: khoa.nguyen@codegym.vn Điện thoại: (+84) 935 216 417.